 ---
title: "WineQualityReds Analysis"
author: "Jasonbai"
date: "2017.5.31"
output: html_document
---

<style>
a {color: #38C5FF;}
h3 {color: #FF6A02;}
h4 {color: #FF6A62;}
</style>

WineQualityReds Analysis by Jasonbai
========================================================

```{r echo=FALSE, message=FALSE, warning=FALSE, packages}
knitr::opts_chunk$set(echo=FALSE, warning=FALSE, message=FALSE)

rm(list = ls())
library(readr)
library(ggplot2)
library(gridExtra)
library(GGally)
library(RColorBrewer)
library("VIM")
```

```{r echo=FALSE, Load_the_Data}
# Load the Data
# df <- read_csv("~/Desktop/P4/wineQualityReds.csv")
df <- read_csv("D:/GitHub/2017plan/Udacity/DAND/P4/wineQualityReds.csv")
summary(df)
```

### 1.structure of dataset 数据说明
Title: Wine Quality ,This dataset is public available for research. 

> P. Cortez, A. Cerdeira, F. Almeida, T. Matos and J. Reis.
  Modeling wine preferences by data mining from physicochemical properties.
  In Decision Support Systems, Elsevier, 47(4):547-553. ISSN: 0167-9236.

> Available at: [@Elsevier] http://dx.doi.org/10.1016/j.dss.2009.05.016
                [Pre-press (pdf)] http://www3.dsi.uminho.pt/pcortez/winequality09.pdf
                [bib] http://www3.dsi.uminho.pt/pcortez/dss09.bib

   Created by: Paulo Cortez (Univ. Minho), Antonio Cerdeira, Fernando Almeida, Telmo Matos and Jose Reis (CVRVV) @ 2009

变量统计：共计12个变量
```{r}
dim(df)
ls(df)
```
#### 1.1 Attribute information: 变量值
>  1. fixed acidity (tartaric acid - g / dm^3)
   2. volatile acidity (acetic acid - g / dm^3)
   3. citric acid (g / dm^3)
   4. residual sugar (g / dm^3)
   5. chlorides (sodium chloride - g / dm^3
   6. free sulfur dioxide (mg / dm^3)
   7. total sulfur dioxide (mg / dm^3)
   8. density (g / cm^3)
   9. pH
   10. sulphates (potassium sulphate - g / dm3)
   11. alcohol (% by volume)
   Output variable (based on sensory data):
   12. quality (score between 0 and 10)
   
   
#### 1.2 Description of attributes:变量描述

其中体现红酒的酸、甜、咸、苦的成分归纳如下：  
酸：Fixed acidity（酒石酸）、Volatile acidity（醋酸） 、  Citric acid（柠檬酸）   甜：Residual sugar（糖分） 、alcohol（酒精） 
咸：chlorides（氯化钠）  
苦：Free sulfur dioxide（游离二氧化硫）、Total sulfur dioxide（总二氧化硫）、sulphates（硫酸钾）   

#### 1.3 变量反思
显示的变量只是红酒主要的基本成分，并没有微量成分，由葡萄酒的品尝原理我们知道，葡萄酒中的微量成分是香气和滋味成分中最主要的部分，这些成分数目极大而浓度极小。这可能对我们的分析会造成不利的影响，即体现红酒质量的自变量缺失了，某些甚至可能是重要的变量。

#### 1.4   基础数据处理， 缺失值观察
```{r}
matrixplot(df)
df=na.omit(df)
```
本次的数据比较规整，无需做大量的数据清洗，缺失值只有两个，做删除处理


### 2.Leading Questions

**1.**影响高品质葡萄酒的有效因素有哪些？
**2.**是什么原因导致葡萄酒的质量不合格?   
**3.**是否可以依据化学成分预测葡萄酒的质量？

### 3. 单因素分析 

#### 3.1 Quality
```{r}
ggplot(df,aes(df$quality))+geom_histogram()
summary(df$quality)
  
```
这批数据中，变量质量几乎是正态分布。最好的评分实际上是8，但是在直方图中占比特别少，3的评级也相当罕见。如果想要比较这些不同的群体，这些群体的规模太小可能是个问题。

```{r}
x <- subset(df, select = -c(quality))
aggregate(x,list(df$quality),median)
```

从上图观察，还是很难区对红酒品质的好坏，有较好的区分度观察，所以我计划新建一个变量，用于归类区分品质好坏。

```{r}
#构造等级变量
df$rating<-ifelse(df$quality<5,"bad",
                    ifelse(df$quality==5,"medium-low",
                           ifelse(df$quality==6,"medium",                                  ifelse(df$quality==7,"medium-high","good"))))    

df$rating<-factor(df$rating,levels=c(
  "bad","medium-low","medium","medium-high","good"
  ),ordered=T)

#观察新变量
table(df$rating) 
qplot(data=df,x=rating)
x <- subset(df, select = -c(quality,rating))
aggregate(x,list(df$rating),median)
```

这样看起来就好多了，能明显区隔品质。

#### 3.2 接着来观察酿酒制作中几个主要变量，alcohol，residual.sugar，density

```{r}
p1<-qplot(data=df,x=alcohol)
p2<-qplot(data=df,x=residual.sugar)
p3<-qplot(data=df,x=density)

grid.arrange(p1,p2,p3)
```

alcohol（酒精）的百分比从8到14，与高乙醇含量杀死酵母的背景知识一致，因此不能超过15%。
density（密度）大多数葡萄酒的密度低于水，因为乙醇比水密度更小。
residual.sugar （甜度）多数集中在2左右，从直方图无法得出更多的结论，因为整体数据较为集中。

```{r}
p1<-qplot(data=df,x=df$fixed.acidity)
p2<-qplot(data=df,x=df$volatile.acidity)
p3<-qplot(data=df,x=df$citric.acid)
p4<-qplot(data=df,x=df$pH)
grid.arrange(p1,p2,p3,p4,ncol=2)
```

PH值，fixed.acidity，volatile.acidity三个值，符合正态分布。citric.acid为非正态分布，大多数小于0.75

```{r}
p1<-qplot(data=df,x=free.sulfur.dioxide,binwidth=4)
p2<-qplot(data=df,x=total.sulfur.dioxide,binwidth=5)
p3<-qplot(data=df,x=sulphates,binwidth=0.01)
grid.arrange(p1,p2,p3)
```

sulphates（硫酸钾）符合正态分布，free.sulfur.dioxide与total.sulfur.dioxide非正态分布，free.sulfur.dioxide不超过40，total.sulfur.dioxide主要在100以内。


```{r}
p1<-qplot(data=df,x=chlorides,binwidth=0.001)

p2<-qplot(data=df,x=log10(chlorides),binwidth=0.01)
grid.arrange(p1,p2)
```

chlorides主要为集中在0.1，呈现正态分布。

### 4.Univariate Analysis

**What is the structure of your dataset?**  
1597个观察，12个变量，quality为因变量，其他为自变量，且都为数值型。
>  
其中体现红酒的酸、甜、咸、苦的成分归纳如下：  
* 酸：Fixed acidity（酒石酸）、Volatile acidity（醋酸） 、  Citric acid（柠檬酸）   
* 甜：Residual sugar（糖分） 、alcohol（酒精） 
* 咸：chlorides（氯化钠）  
* 苦：Free sulfur dioxide（游离二氧化硫）、Total sulfur dioxide（总二氧化硫）、sulphates（硫酸钾）   

**What is/are the main feature(s) of interest in your dataset?**  

在酿酒过程中，我主要感兴趣Residual sugar 和 alcohol

**What other features in the dataset do you think will help support your investigation into your feature(s) of interest?**  
volatile.acidity and free.sulfur.dioxide 是影响酒的重要因素。
除此之外还有fixed acidity,citric acidity也会影响口感;  
pH和density并不是很感兴趣。  

**Did you create any new variables from existing variables in the dataset?**  
是的，我生成了一个新的变量来排除异常值及数据过于分散的影响。

**Of the features you investigated, were there any unusual distributions? Did you perform any operations on the data to tidy, adjust, or change the form of the data? If so, why did you do this?**  
除了alchohol,pH and quality(rating) 是正态分布的,其他的都为长尾分布。 

### 5.Bivariate Plots Section

#### 5.1 变量间相关性观察

```{r pairwise_corelation}

require(corrplot)
mat<-as.matrix(subset(df,select=c(1:12)))
cor_mat<-cor(mat)
cor_mat
corrplot(cor_mat,tl.cex = 0.6)



rm(mat,cor_mat)
```

可以看到Fixed acidity与density，Citric acid、PH 的相关系数在0.68左右。
Free sulfur dioxide与total.sulfur.dioxide，的相关系数在0.68左右。

其他变量之间的相关程度并不高。其中，Fixed acidity 与PH、Volatile acidity与Fixed acidity、alcohol与density之间存在负相关性。 综上也说明了，在葡萄酒的成分里，Fixed acidity和许多化学成分存在相关性。 

```{r pairwise_plot,fig.width=12,fig.height=8}
ggpairs(df)
```

从这幅图可以更加清晰的了解到变量之间的相关性特点，本来预期酒精alcohol对酒的影响很大，但实际从图表看，并没有特别的影响。

#### 5.2 Alcohol and Volatile.acidity 
```{r quality_alcohol}

ggplot(aes(x=quality,y=alcohol),data=df)+
  geom_jitter(alpha=1/5,color="Darkblue")+
  geom_quantile(stat="quantile",quantiles=c(0.25,0.5,0.75),color="red")
```

```{r rating_alcohol}
ggplot(aes(x=rating,y=alcohol,fill=rating),data=df)+
  geom_boxplot()

by(df$alcohol,df$rating,summary)
```


可以看到，酒精度和品质，在从bad到medium-low有下降，但是从medium-low开始，alcohol和rating有了明显的趋势。


```{r quality/rating_volatile.acidity}
p1<-ggplot(aes(x=quality,y=volatile.acidity),data=df)+
  geom_jitter(alpha=1/5)+
  geom_line(data=df,stat="summary",
            fun.y=quantile,fun.args=list(probs=0.25),
            aes(group=1),size=1,linetype=2,color="red")+
  geom_line(data=df,stat="summary",
            fun.y=quantile,fun.args=list(probs=0.5),
            aes(group=1),size=1,color="red")+
  geom_line(data=df,stat="summary",
            fun.y=quantile,fun.args=list(probs=0.75),
            aes(group=1),size=1,linetype=2,color="red")

p2<-ggplot(aes(x=rating,y=volatile.acidity,fill=rating),data=df)+
  geom_boxplot()+
  scale_fill_brewer(palette="Reds")+ 
  theme(axis.text.x = element_text(angle = 90, hjust = 1))

grid.arrange(p1,p2,ncol=2)

by(df$volatile.acidity,df$rating,summary)
```

可以看到随着quality的提升， volatile acidity也随之下降，但是在medium-high和good区间，volatile acidity变化变缓，随之接近。


#### 5.3 Chlorides and Quality 

```{r quality/rating_chlorides}

p1<-ggplot(aes(x=quality,y=chlorides),data=df)+
  geom_jitter(alpha=1/5)+
  geom_line(data=df,stat="summary",
            fun.y=quantile,fun.args=list(probs=0.25),
            aes(group=1),size=1,linetype=2,color="red")+
  geom_line(data=df,stat="summary",
            fun.y=quantile,fun.args=list(probs=0.5), 
            aes(group=1),size=1,color="red")+
  geom_line(data=df,stat="summary",
            fun.y=quantile,fun.args=list(probs=0.75),
            aes(group=1),size=1,linetype=2,color="red")

p2<-ggplot(aes(x=rating,y=chlorides,fill=rating),data=df)+
  geom_boxplot()+
  scale_fill_brewer(palette="Purples")+ 
  theme(axis.text.x = element_text(angle = 90, hjust = 1))

grid.arrange(p1,p2,ncol=2)

by(df$chlorides,df$rating,summary)
```
 Chlorides和rating看起来只有微乎其微的关系，随着chlorides增加，红酒的品质有微弱下降趋势。
 

##### 5.4  其他因素与Quality的关系
```{r quality_others}
p1<-ggplot(aes(x=quality,y=fixed.acidity),data=df)+
  geom_jitter(alpha=1/5)+
  geom_line(data=df,stat="summary",
            fun.y=quantile,fun.args=list(probs=0.5),
            aes(group=1),size=1,color="red")

p2<-ggplot(aes(x=quality,y=citric.acid),data=df)+
  geom_jitter(alpha=1/5)+
  geom_line(data=df,stat="summary",
            fun.y=quantile,fun.args=list(probs=0.5),
            aes(group=1),size=1,color="red")

p3<-ggplot(aes(x=quality,y=residual.sugar),data=df)+
  geom_jitter(alpha=1/5)+
  geom_line(data=df,stat="summary",
            fun.y=quantile,fun.args=list(probs=0.5),
            aes(group=1),size=1,color="red")

p4<-ggplot(aes(x=quality,y=free.sulfur.dioxide),data=df)+
  geom_jitter(alpha=1/5)+
  geom_line(data=df,stat="summary",
            fun.y=quantile,fun.args=list(probs=0.5),
            aes(group=1),size=1,color="red")

p5<-ggplot(aes(x=quality,y=total.sulfur.dioxide),data=df)+
  geom_jitter(alpha=1/5)+
  geom_line(data=df,stat="summary",
            fun.y=quantile,fun.args=list(probs=0.5),
            aes(group=1),size=1,color="red")

p6<-ggplot(aes(x=quality,y=sulphates),data=df)+
  geom_jitter(alpha=1/5)+
  geom_line(data=df,stat="summary",
            fun.y=quantile,fun.args=list(probs=0.5),
            aes(group=1),size=1,color="red")


grid.arrange(p1,p2,p3,p4,p5,p6,ncol=3)
```


从这张集合图可以看到，大多数变量和quality没有特别明显的趋势。


#### 5.5 Density  

```{r residual.sugar_density}
ggplot(aes(x=residual.sugar,y=density),data=df)+
  geom_point(alpha=1/5)+
  geom_smooth(method="lm",color="red")

```

```{r alchol_density}
ggplot(aes(x=alcohol,y=density),data=df)+
  scale_x_continuous(breaks=seq(8,15,1))+
  geom_point(alpha=1/5)+
  geom_smooth(method="lm",color="red")

```

除了quality外，我们还对density特别感兴趣，从了解的红酒知识，density与很多要素有相关性，从上图可以看到density与residual sugar有一定线性相关性。Alcohol与density也有明显的线性相关性。

除了以上两个变量， fixed.acidity,citric.acid, 和chlorides 与 density 的相关性分别为0.66,0.36,0.20 ，还有total.sulfur.dioxide，free.sulfur.dioxide两个变量，作图观察。


```{r}
p1<-ggplot(aes(x=total.sulfur.dioxide,y=density),data=df)+
  geom_point(alpha=1/5)+
  xlim(0,300)+
  ylim(0.98,1.01)+
  geom_smooth(method="lm",color="red")

p2<-ggplot(aes(x=free.sulfur.dioxide,y=density),data=df)+
  geom_point(alpha=1/5)+
  xlim(0,150)+
  ylim(0.98,1.01)+
  geom_smooth(method="lm",color="red")

grid.arrange(p1,p2)
```

可以看到这两个因素，对于density来说没有太多相关性。

#### 5.6 其他因素之间

```{r alcohol/sugar_SO2}
p1<-ggplot(aes(x=total.sulfur.dioxide,y=alcohol),data=df)+
  geom_point(alpha=1/5)+
  geom_smooth(method="lm",color="red")
p2<-ggplot(aes(x=total.sulfur.dioxide,y=residual.sugar),data=df)+
  geom_point(alpha=1/5)+
  geom_smooth(method="lm",color="red")

p3<-ggplot(aes(x=free.sulfur.dioxide,y=alcohol),data=df)+
  geom_point(alpha=1/5)+
  geom_smooth(method="lm",color="red")
p4<-ggplot(aes(x=free.sulfur.dioxide,y=residual.sugar),data=df)+
  geom_point(alpha=1/5)+
  geom_smooth(method="lm",color="red")

grid.arrange(p1,p2,p3,p4,ncol=2)
```

free.sulfur.dioxide 和 total.sulfur.dioxide 与alcohol明显为负相关。
而相反与residual.sugar是正相关。

```{r alcohol/sugar_salts}
p1<-ggplot(aes(x=chlorides,y=alcohol),data=df)+
  geom_point(alpha=1/5)+
  geom_smooth(method="lm",color="red")
p2<-ggplot(aes(x=chlorides,y=residual.sugar),data=df)+
  geom_point(alpha=1/5)+
  geom_smooth(method="lm",color="red")

grid.arrange(p1,p2,ncol=2)
```

Chlorides与alcohol为负相关，但是与residual.sugar是正向影响的。

### 6.Bivariate Analysis

**Talk about some of the relationships you observed in this part of the investigation. How did the feature(s) of interest vary with other features in the dataset?**

在上面的图形分析上，可以看到，重点观察了quality与其他变量的关系，alochol是众多变量中对quality相关性较高，其趋势明显，促进quality提升。除此之外，还有volatile.acidity是相反的，对quality是负相关。其他的变量看起来都表现较弱。

**Did you observe any interesting relationships between the other features (not the main feature(s) of interest)?**

是的，可以看到density与total.sulfur.dioxide与free.sulfur.dioxide几乎没有任何相关性。total.sulfur.dioxide与free.sulfur.dioxide这样的化学元素是不会对密度这样的物理属性形成明显的直接关系。

**What was the strongest relationship you found?**

相关性最强的是density与residual_sugar，residual_sugar越多，density越大；还有alcohol，含量越少，density越大。


### 7. Multivariate Plots Section  

多变量分析，单纯从一个因子看观察并不清晰，再次创造额外的两个分类变量来进一步观察。
我创造了关于酒精度的分类变量和PH值分类变量。

#### 7.1achl.label and pH.label  

```{r factor2/3_pH/alcohol}
df$achl.label<-ifelse(df$alcohol<9.5,"-",
                        ifelse(df$alcohol<10.4,"--",
                               ifelse(df$alcohol<11.4,"---","----")))
df$achl.label<-factor(df$achl.label)


df$pH.label<-ifelse(df$pH<3.09,"++++",
                       ifelse(df$pH<3.18,"+++",
                              ifelse(df$pH<3.28,"++","+")))
df$pH.label<-factor(df$pH.label)

```

```{r label_rating}
p1<-ggplot(aes(x=rating,fill=achl.label),data=df)+
  geom_bar(position="fill")+
  scale_fill_brewer()+
  theme(axis.text.x = element_text(angle = 90, hjust = 1))

p2<-ggplot(aes(x=rating,fill=pH.label),data=df)+
  geom_bar(position="fill")+
  scale_fill_brewer()+
  theme(axis.text.x = element_text(angle = 90, hjust = 1))

grid.arrange(p1,p2,ncol=2)
```

可以明显看出，随着酒精含量越来越高，红酒等级越来越高。而PH值变化并不明显。

#### 7.2 Alcohol, Volatile.acidity and Quality  

```{r rating_alcohol_volatile.acidity}
ggplot(aes(x=alcohol,y=volatile.acidity),data=df)+
  geom_point(aes(color=rating))+
  scale_color_brewer()+
  geom_smooth(method="lm")

```

```{r rating_alcohol_volatile.acidity_facet_wrap}
ggplot(aes(x=alcohol,y=volatile.acidity),data=df)+
  geom_point(aes(color=rating))+
  scale_color_brewer()+
  facet_wrap(~achl.label,scales="free")
```


在x轴和y轴之间没有明显的关联。从颜色深度上观察，更好的红酒(深色圆点)明显在右下角，而更差的葡萄酒(较轻的点)则在左上方。这意味着随着酒精含量的增加和酸度的降低，葡萄酒的品质会更好。

### 7.3 Chlorides,Total.sulfur.dioxide and Quality  

```{r rating_alcohol_chlorides/total.sulfur.dioxide}
p1<-ggplot(aes(x=alcohol,y=chlorides),data=df)+
  geom_point(aes(color=rating))+
  scale_color_brewer(palette="Greens")+
  geom_smooth(method="lm")

p2<-ggplot(aes(x=alcohol,y=total.sulfur.dioxide),data=df)+
  geom_point(aes(color=rating))+
  scale_color_brewer(palette="Reds")+
  geom_smooth(method="lm")

grid.arrange(p1,p2)
```

基于双变量分析(chlorides and total.sulfur.dioxide)同样地，在右下角的深色圆点看起来更多，可以表明更好的品质。




### 7.4 Sulphates 硫酸盐

```{r sulphates,fig.height=8,fig.width=12}
p1<-ggplot(aes(x=free.sulfur.dioxide,
               y=sulphates,color=pH.label),data=df)+
  geom_point()+
  xlim(0,100)+
  scale_color_brewer(palette="Reds")+ 
theme(axis.text.x = element_text(angle = 90, hjust = 1))
p2<-ggplot(aes(x=free.sulfur.dioxide,
               y=sulphates,color=achl.label),data=df)+
  geom_point()+
  xlim(0,100)+
  scale_color_brewer(palette="Blues")+ 
theme(axis.text.x = element_text(angle = 90, hjust = 1))
p3<-ggplot(aes(x=free.sulfur.dioxide,
               y=sulphates,color=rating),data=df)+
  geom_point()+
  xlim(0,100)+
  scale_color_brewer(palette="Greens")+ 
theme(axis.text.x = element_text(angle = 90, hjust = 1))

p4<-ggplot(aes(x=total.sulfur.dioxide,
               y=sulphates,color=pH.label),data=df)+
  geom_point()+
  xlim(0,250)+
  scale_color_brewer(palette="Reds")+ 
theme(axis.text.x = element_text(angle = 90, hjust = 1))
p5<-ggplot(aes(x=total.sulfur.dioxide,
               y=sulphates,color=achl.label),data=df)+
  geom_point()+
  xlim(0,250)+
  scale_color_brewer(palette="Blues")+ 
theme(axis.text.x = element_text(angle = 90, hjust = 1))
p6<-ggplot(aes(x=total.sulfur.dioxide,
               y=sulphates,color=rating),data=df)+
  geom_point()+
  xlim(0,250)+
  scale_color_brewer(palette="Greens")+ 
theme(axis.text.x = element_text(angle = 90, hjust = 1))

grid.arrange(p1,p2,p3,p4,p5,p6,ncol=3)

```

在整个数据集里我发现Sulphates几乎与其他变量没有相关。从数据集中的变量无法或者更多，从图形上也可以无法观察到特别明显的趋势。




### 8.模型建立
#### 8.1 建立训练集与验证集
挑选线性关系较强的变量入模，反复调整后，确定入模变量表现最强。
```{r}
library(memisc)
m1 <- lm(df$quality ~ df$volatile.acidity,data=df)
m2 <- update(m1,~.+ df$chlorides)
m3 <- update(m2,~.+ df$total.sulfur.dioxide)
m4 <- update(m3,~.+ df$pH)
m5 <- update(m4,~.+ df$citric.acid)
m6 <- update(m5,~.+ df$alcohol)
mtable(m1,m2,m3,m4,m5,m6)

```

#### 3.2 模型诊断
```{r}
plot(m6)
```

> 
* 1图 散点规律不是特别明显，线性关系一般。
* 2图 散点大致都集中在QQ图中的直线上，说明残差正态性良好。
* 3图 点在曲线周围随机分布，残差方差基本不变
* 4图 残差间相关独立检测。



#### 8.3 模型验证
通过成分残差图即偏残差图，判断因变量与自变量之间是否呈非线性关系
从生成的图像来说，因变量和各个自变量的线性关系并不是很明显，模型效果一般。
```{r}
library(car)
crPlots(m6)
```




### 9. Multivariate Analysis

**Talk about some of the relationships you observed in this part of the investigation. Were there features that strengthened each other in terms of looking at your feature(s) of interest?**
我发现alcohol酒精和volatile.acidity这两个变量最可能独立影响葡萄酒的质量。

**Were there any interesting or surprising interactions between features?**
是的，除了前面讨论的密度，alcohol，我还发现 citric.acid与红酒品质的关系，但是数据量小，且并不全面，导致我无法得出结论。

**OPTIONAL: Did you create any models with your dataset? Discuss the strengths and limitations of your model.**
是的，效果并不是很好，主要还是数据量小，影响红酒品质，并不仅仅是这些变量就可以起到决定性作用。  


### Plot One
```{r echo=FALSE, Plot_One}
ggplot(aes(x=alcohol,y=volatile.acidity),data=df)+
  geom_point(aes(color=rating))+
  ggtitle("alcohol and volatile against wine quality") +
scale_color_brewer("RdYlGn")

```

首先,可以看到 volatile.acidity 和 alcohol 是独立的.
其次，不同品质的红酒的分布是不同的，特别是最差的红酒在左上边，而最好的右下边。
可以看出随着volatile.acidity上升，酒品质下降。而随着酒精含量上升，酒品质上升。


### Plot Two
```{r echo=FALSE, Plot_Two}
p1<-ggplot(aes(x=total.sulfur.dioxide,y=alcohol),data=df)+
  geom_point(alpha=1/5)+
  geom_smooth(method="lm",color="red")
  
p2<-ggplot(aes(x=total.sulfur.dioxide,y=residual.sugar),data=df)+
  geom_point(alpha=1/5)+
  geom_smooth(method="lm",color="red")
 

p3<-ggplot(aes(x=free.sulfur.dioxide,y=alcohol),data=df)+
  geom_point(alpha=1/5)+
  geom_smooth(method="lm",color="red")

p4<-ggplot(aes(x=free.sulfur.dioxide,y=residual.sugar),data=df)+
  geom_point(alpha=1/5)+
  geom_smooth(method="lm",color="red")

grid.arrange(p1,p2,p3,p4,ncol=2)
```

可以看到total.sulfur.dioxide与alcohol/residual.sugar 之间有意向不到的线性关系

### Plot Three
```{r echo=FALSE, Plot_Three}
p1<-ggplot(aes(x=fixed.acidity,
               y=citric.acid,color=rating),data=df)+
  geom_point()+
  xlim(2,12)+
  ylim(0,1.2)+
  ggtitle("fixed.acidity and citric.acid vs wine quality") +
scale_color_brewer("RdYlGn")


p2<-ggplot(aes(x=fixed.acidity,
               y=citric.acid,color=rating),
           data=subset(df,
                       df$rating=="bad" | df$rating=="good"))+
  geom_point()+
  xlim(2,12)+
  ylim(0,1.2)+
  ggtitle("fixed.acidity and citric.acid vs good/bad wines")

grid.arrange(p1,p2)
```



比较fixed.acidity和citric.acid的关系，随着citric.acid提高，对红酒品质略微提升，而fixed.acidity的变化，好坏区分度并不好。样本数据量还是太少，无法明显的看出来我预期想要的。 






### 10.反思
    前面也提过本数据集，变量只是红酒主要的基本成分，并没有微量成分，由葡萄酒的品尝原理我们知道，葡萄酒中的微量成分是香气和滋味成分中最主要的部分，这些成分数目极大而浓度极小。这可能对我们的分析会造成不利的影响，即体现红酒质量的自变量缺失了，某些甚至可能是重要的变量。
    而且在数据量上，由于本数据样本较小，且红酒品质多数集中5，6级的评级，且分布较为平均，不是能很好的分析出影响一瓶好红酒有哪些因素。
    其次建模方法上，我先观察了变量之间的线性关系，挑选了线性关系较强的变量，从多元线性建立模型，反复调整后，最终选择了表现最强的变量入模。
    经过模型验证，说明模型效果一般。
    
    但是模型效果的好坏的决定因素是变量，变量的有效性，数据量都先天决定了模型的效果，和将来的实际应用。今后应该进一步去收集很多的变量及数据量，将对模型的建立有良好的促进效果。

 





